ACORDAO-COMPLETO-2359519

ACÓRDÃO DE RELAÇÃO

ACÓRDÃO DE RELAÇÃO 4268/2019 ATA 22/2019 - SEGUNDA CÂMARA

Acórdão 4268/2019-TCU-Segunda Câmara
	VISTOS, relacionados e discutidos estes autos de Admissão, de servidores do Instituto Federal de Educação, Ciência e Tecnologia Fluminense, encaminhados a este Tribunal na forma dos arts. 2º, caput e inciso II, e 4º, caput, da Instrução Normativa - TCU 78/2018. 
Considerando que nos atos de admissão constantes deste processo foram detectadas a existência dos respectivos desligamentos, conforme verificação da documentação anexada, seja por meio da constatação da existência de ato de desligamento na base Sisac e Siape, ou pela constatação do óbito do servidor;
Considerando o parecer do Ministério Público junto a este Tribunal; 
ACORDAM os Ministros do Tribunal de Contas da União, diante das razões expostas pelo Relator, com fulcro nos arts. 1º, inciso V, e 39, inciso I, ambos da Lei 8.443, de 16 de julho de 1992, c/c os 1º, inciso VIII; 17, II; 62, III; 137, IV; 143, II e 260, do RI/TCU, em:
Considerar prejudicados por perda de objeto os atos de admissão abaixo relacionados, tendo em vista não produzirem mais efeitos financeiros, por força do art. 7º da Resolução TCU nº 206, de 2007, alterada pela Resolução 237/2010.
1. Processo TC-Processo 010.828/2019-2 (ATOS DE ADMISSÃO) 
	1.1. Interessados: Rafael Monteiro da Silva (XXX.642.807-XX) ; Ramon Ribeiro Quintanilha (XXX.275.137-XX) ; Raphael Luiz Schettino (XXX.834.967-XX) ; Raphael Viana Cruz (XXX.679.777-XX) ; Renata Mesquita da Silva (XXX.380.367-XX) ; Renato Gomes de Souza Vale Junior (XXX.717.907-XX) ; Rita de Cassia Santos Lima (XXX.100.496-XX) ; Roberto Dutra Torres Junior (XXX.352.387-XX) ; Rodolfo Ribeiro Oliveira Neto (XXX.565.197-XX) ; Rodolfo de Abreu Bastos Nunes (XXX.465.747-XX) ; Rodrigo Gonçalves Pereira (XXX.938.547-XX) ; Romulo da Silva Viana (XXX.443.027-XX) ; Rosana Ramos de Barcelos (XXX.330.767-XX) ; Rosilani Balthazar da Silva (XXX.361.437-XX) ; Sandra Maria Schroetter (XXX.351.260-XX) ; Sidney Magalhaes Lopes (XXX.732.626-XX) ; Silvio Eduardo Teixeira Pinto da Silva (XXX.926.027-XX) ; Sâmylla Cristina Espécie Bueno (XXX.269.527-XX) 
	1.2. Órgão/Entidade: Instituto Federal de Educação, Ciência e Tecnologia Fluminense
	1.3. Relator: Ministro Raimundo Carreiro
	1.4. Representante do Ministério Público: Procurador Sergio Ricardo Costa Caribé
	1.5. Unidade Técnica: Secretaria de Fiscalização de Pessoal (SEFIP) .
	1.6. Representação legal: não há.
	1.7. Determinações/Recomendações/Orientações: não há.

Segunda Câmara

Rafael Monteiro da Silva (XXX.642.807-XX); Ramon Ribeiro Quintanilha (XXX.275.137-XX); Raphael Luiz Schettino (XXX.834.967-XX); Raphael Viana Cruz (XXX.679.777-XX); Renata Mesquita da Silva (XXX.380.367-XX); Renato Gomes de Souza Vale Junior (XXX.717.907-XX); Rita de Cassia Santos Lima (XXX.100.496-XX); Roberto Dutra Torres Junior (XXX.352.387-XX); Rodolfo Ribeiro Oliveira Neto (XXX.565.197-XX); Rodolfo de Abreu Bastos Nunes (XXX.465.747-XX); Rodrigo Gonçalves Pereira (XXX.938.547-XX); Romulo da Silva Viana (XXX.443.027-XX); Rosana Ramos de Barcelos (XXX.330.767-XX); Rosilani Balthazar da Silva (XXX.361.437-XX); Sandra Maria Schroetter (XXX.351.260-XX); Sidney Magalhaes Lopes (XXX.732.626-XX); Silvio Eduardo Teixeira Pinto da Silva (XXX.926.027-XX); Sâmylla Cristina Espécie Bueno (XXX.269.527-XX)

RAIMUNDO CARREIRO

não há.

Procurador Sergio Ricardo Costa Caribé

ATOS DE ADMISSÃO (ADS)

Secretaria de Fiscalização de Pessoal (SEFIP).